臺灣新北地方法院刑事裁定
111年度聲字第1656號
聲  請  人  臺灣新北地方檢察署檢察官
被      告  張日上





上列聲請人因受刑人數罪併罰有二裁判以上，聲請定其應執行之
刑（聲請案號：臺灣新北地方檢察署111年度執聲字第1188號）
，本院裁定如下：
    主  文
甲○○犯如附表所示各罪，所處如附表所示之刑，有期徒刑部分應
執行有期徒刑玖年陸月。
    理  由
一、聲請意旨略以：受刑人甲○○因犯竊盜等案件，先後經判決確
    定如附表，應依刑法第53條及第51條第5款規定，定其應執
    行之刑，爰依刑事訴訟法第477條第1項聲請裁定等語。
二、按裁判確定前犯數罪者，併合處罰之；數罪併罰，分別宣告
    其罪之刑，其宣告多數有期徒刑者，於各刑中之最長期以上
    ，各刑合併之刑期以下，定其刑期，但不得逾30年，刑法第
    50條第1項前段、第51條第5款定有明文。考其立法意旨，除
    在於緩和多數刑罰合併執行所造成之苛酷外，更避免責任非
    難之重複，蓋刑罰之科處，不僅在於懲罰犯罪行為，更重在
    矯治犯罪行為人、提升其規範意識，及回復社會對於法律規
    範之信賴，是應併合處罰之複數刑罰倘一律合併執行，將造
    成責任非難之效果重複滿足、邊際效應遞減之不當效果，甚
    至有違責任主義，故採行加重單一刑主義，以期責罰相當。
    是法院就應併合處罰之數個刑罰宣告定其應執行刑時，不僅
    應遵守上開所定「以宣告各刑中之最長期為下限，各刑合併
    之刑期為上限，但最長不得逾30年」之外部界限，更應受不
    得明顯違反公平正義、法律秩序理念及目的之規範。具體而
    言，於併合處罰，其執行刑之酌定，應視行為人所犯數罪之
    犯罪類型而定，即倘行為人所犯數罪屬相同之犯罪類型者（
    如複數竊盜、施用或販賣毒品等），於併合處罰時，其責任
    非難重複之程度較高，自應酌定較低之應執行刑；然行為人
    所犯數罪雖屬相同之犯罪類型，但所侵犯者為具有不可替代
    性、不可回復性之個人法益（如殺人、妨害性自主），於併
    合處罰時，其責任非難重複之程度則較低，而可酌定較高之
    應執行刑；另行為人所犯數罪非惟犯罪類型，且其行為態樣
    、手段、動機均相似者，於併合處罰時其責任非難重複之程
    度更高，更應酌定較低之應執行刑；反之，行為人所犯數罪
    各屬不同之犯罪類型者，於併合處罰時其責任非難重複之程
    度最低，當可酌定較高之應執行刑。至個別犯罪之犯罪情節
    或對於社會之影響、行為人之品性、智識、生活狀況或前科
    情形等，除前述用以判斷各個犯罪之犯罪類型、法益侵害種
    類、犯罪行為態樣、手段、動機是否相同、相似，以避免責
    任非難過度重複者外，乃個別犯罪量處刑罰時即已斟酌在內
    ，要非定應執行刑時所應再行斟酌者。
三、經查，受刑人犯如附表所示21罪，經判處如附表所示之刑，
    且該21罪均於附表編號1裁判確定前所犯，有臺灣高等法院
    被告前案紀錄表及該等判決書各1份附卷可憑。又附表編號1
    、5至11、14至16、21所示之罪所處之刑雖不得易科罰金，
    而附表編號2至4、12至13、17至20所示之罪所處之刑則得易
    科罰金，惟受刑人既於執行中請求檢察官聲請定應執行刑，
    有受刑人出具之定刑聲請切結書1份在卷可稽，是檢察官聲
    請就上開21罪所處之刑定其應執行之刑，於法即無不合，應
    予准許。至聲請書附表編號2至4、12至13、17至20「宣告刑
    」欄所示宣告刑，均漏載「如易科罰金，以新臺幣1,000元
    折算1日」；附表編號6「確定判決案號」欄所示確定判決案
    號，誤載為「108年度上訴字第95號」；附表編號7「宣告刑
    」欄所示宣告刑，漏載「罰金如易服勞役，以新臺幣1,000
    元折算1日」，爰均更正如各該欄位所示，附此敘明。
四、除附表編號2所示之罪係汽車駕駛人無駕駛執照過失傷害罪
    、附表編號7所示之罪係非法持有可發射子彈具殺傷力之改
    造手槍罪外，附表編號1、5、8至10、21所示6罪均為竊盜罪
    （附表編號1所示之罪為攜帶凶器毀越安全設備侵入住宅竊
    盜罪、附表編號5、8至10為攜帶凶器毀越門扇侵入住宅竊盜
    罪、附表編號21為毀越門窗侵入住宅竊盜罪，下稱甲組案件
    ）；附表編號3、4、6、11至20所示13罪均屬毒品相關犯罪
    （附表編號3、6、11至12、14至16、18至20所示之罪為施用
    第一級毒品罪、附表編號4、13、17所示之罪為施用第二級
    毒品罪，下稱乙組案件），甲、乙各組案件其犯罪之動機、
    目的、類型、行為態樣及手段相仿，所侵害者復均非具有不
    可替代性、不可回復性之個人法益，責任非難重複之程度較
    高，應可酌定較低之應執行刑；另審酌附表編號1至20所示2
    0罪業經臺灣高等法院109年度聲字第2969號裁定時審酌上情
    ，定應執行刑為有期徒刑9年，爰再就上揭21罪為整體之非
    難評價後，定其應執行之刑如主文所示。至附表編號7所示
    之罪所處之刑雖有併科罰金，然因附表所示其餘各罪所處之
    刑並無罰金刑，故就罰金刑部分自無合併定其應執行刑之必
    要，併予敘明。
五、據上論斷，應依刑事訴訟法第477條第1項，刑法第50條第2 
    項、第53條、第51條第5款，裁定如主文。
中　　華　　民　　國　　111 　年　　6 　　月　　29　　日
                  刑事第十一庭  法　官  郭峻豪
上列正本證明與原本無異。
如不服本裁定，應於裁定送達後五日內敘明抗告理由，向本院提
出抗告狀。
                                書記官  方志淵
中　　華　　民　　國　　111 　年　　6 　　月　　30　　日
【附表】
 編          號           1          2          3  罪          名  攜帶兇器毀越安全設備侵入住宅竊盜罪 汽車駕駛人無駕駛執照過失傷害罪 施用第一級毒品罪  宣    告    刑  有期徒刑8月 有期徒刑2月，如易科罰金，以新臺幣1,000元折算1日 有期徒刑4月，如易科罰金，以新臺幣1,000元折算1日  犯  罪  日  期  108年7月17日 107年10月13日 107年10月10日  偵查(自訴)機關  年  度  案  號  桃園地檢108年度偵字第20158號 桃園地檢108年度偵字第6903號 桃園地檢107年度毒偵字第6560號 最  後  事實審 法    院 臺灣桃園地方法院 臺灣桃園地方法院 臺灣桃園地方法院  案    號 108年度易字第755號 108年度壢交簡字第748號 108年度審訴字第323號  判決日期 108年9月19日 108年10月23日 108年6月6日 確  定  判  決 法    院 臺灣桃園地方法院 臺灣桃園地方法院 臺灣高等法院  案    號 108年度易字第755號 108年度壢交簡字第748號 108年度上訴字第3672號  判    決 確定日期 108年10月23日 108年11月25日 108年12月30日 

 編          號  4 5 6  罪          名  施用第二級毒品罪 攜帶兇器毀越門扇侵入住宅竊盜罪 施用第一級毒品罪  宣    告    刑  有期徒刑3月，如易科罰金，以新臺幣1,000元折算1日 有期徒刑1年 有期徒刑10月  犯  罪  日  期  107年10月10日 108年4月11日 108年3月17日  偵查(自訴)機關  年  度  案  號  桃園地檢107年度毒偵字第6560號 桃園地檢108年度偵字第12437號 桃園地檢108年度毒偵字第1866號 最  後  事實審 法    院 臺灣桃園地方法院 臺灣桃園地方法院 臺灣桃園地方法院  案    號 108年度審訴字第323號 108年度審易字第1695號 108年度審訴字第1291號  判決日期 108年6月6日 108年9月20日 108年10月18日 確  定  判  決 法    院 臺灣高等法院 臺灣高等法院 臺灣高等法院  案    號 108年度上訴字第3672號 109年度上易字第42號 109年度上訴字第95號  判    決 確定日期 108年12月30日 109年2月17日 109年3月3日 

 編          號  7 8 9  罪          名  非法持有可發射子彈具殺傷力之改造手槍罪 攜帶兇器毀越門扇侵入住宅竊盜罪 攜帶兇器毀越門扇侵入住宅竊盜罪  宣    告    刑  有期徒刑3年4月，併科罰金新臺幣5萬元，罰金如易服勞役，以新臺幣1,000元折算1日 有期徒刑1年 有期徒刑10月  犯  罪  日  期  106年4、5月間某時起至107年8月3日凌晨5時57分止 107年3月1日 107年5月16日  偵查(自訴)機關  年  度  案  號  桃園地檢107年度偵字第11677號、第22488號、第22500號 桃園地檢107年度偵字第11677號、第22488號、第22500號 桃園地檢107年度偵字第11677號、第22488號、第22500號 最  後  事實審 法    院 臺灣高等法院 臺灣高等法院 臺灣高等法院  案    號 108年度上訴字第3666號 108年度上訴字第3666號 108年度上訴字第3666號  判決日期 109年1月31日 109年1月31日 109年1月31日 確  定  判  決 法    院 臺灣高等法院 臺灣高等法院 臺灣高等法院  案    號 108年度上訴字第3666號 108年度上訴字第3666號 108年度上訴字第3666號  判    決 確定日期 109年3月16日 109年1月31日 109年1月31日 

 編          號  10 11 12  罪          名  攜帶兇器毀越門扇侵入住宅竊盜罪 施用第一級毒品罪 施用第一級毒品罪  宣    告    刑  有期徒刑1年 有期徒刑10月 有期徒刑5月，如易科罰金，以新臺幣1,000元折算1日  犯  罪  日  期  108年7月6日 106年9月7日 108年1月19日  偵查(自訴)機關  年  度  案  號  桃園地檢108年度偵字第20672號 桃園地檢107年度撤緩毒偵字第279號 桃園地檢108年度毒偵字第815號 最  後  事實審 法    院 臺灣桃園地方法院 臺灣高等法院 臺灣高等法院  案    號 108年度審易字第2034號 108年度上訴字第3673號 108年度上訴字第3759號  判決日期 108年12月6日 109年2月19日 109年1月15日 確  定  判  決 法    院 臺灣桃園地方法院 臺灣高等法院 臺灣高等法院  案    號 108年度審易字第2034號 108年度上訴字第3673號 108年度上訴字第3759號  判    決 確定日期 108年12月30日 109年3月23日 109年3月2日 

 編          號  13 14 15  罪          名  施用第二級毒品罪 施用第一級毒品罪 施用第一級毒品罪  宣    告    刑  有期徒刑3月，如易科罰金，以新臺幣1,000元折算1日 有期徒刑11月 有期徒刑10月  犯  罪  日  期  108年1月19日 107年3月12日、同年3月13日某時 107年8月1日  偵查(自訴)機關  年  度  案  號  桃園地檢108年度毒偵字第815號 桃園地檢107年度毒偵字第2353號、第3823號、第4097號、第4508號、第5447號、第5449號 桃園地檢107年度毒偵字第2353號、第3823號、第4097號、第4508號、第5447號、第5449號 最  後  事實審 法    院 臺灣高等法院 臺灣高等法院 臺灣高等法院  案    號 108年度上訴字第3759號 108年度上訴字第3763號 108年度上訴字第3763號  判決日期 109年1月15日 109年2月18日 109年2月18日 確  定  判  決 法    院 臺灣高等法院 臺灣高等法院 臺灣高等法院  案    號 108年度上訴字第3759號 108年度上訴字第3763號 108年度上訴字第3763號  判    決 確定日期 109年1月15日 109年3月18日 109年3月18日 

 編          號  16 17 18  罪          名  施用第一級毒品罪 施用第二級毒品罪 施用第一級毒品罪  宣    告    刑  有期徒刑10月 有期徒刑6月，如易科罰金，以新臺幣1,000元折算1日 有期徒刑5月，如易科罰金，以新臺幣1,000元折算1日  犯  罪  日  期  107年8月14日為警採尿回溯26小時內某時 107年8月1日 107年6月5日  偵查(自訴)機關  年  度  案  號  桃園地檢107年度毒偵字第2353號、第3823號、第4097號、第4508號、第5447號、第5449號 桃園地檢107年度毒偵字第2353號、第3823號、第4097號、第4508號、第5447號、第5449號 桃園地檢107年度毒偵字第2353號、第3823號、第4097號、第4508號、第5447號、第5449號 最  後  事實審 法    院 臺灣高等法院 臺灣高等法院 臺灣高等法院  案    號 108年度上訴字第3763號 108年度上訴字第3763號 108年度上訴字第3763號  判決日期 109年2月18日 109年2月18日 109年2月18日 確  定  判  決 法    院 臺灣高等法院 臺灣高等法院 臺灣高等法院  案    號 108年度上訴字第3763號 108年度上訴字第3763號 108年度上訴字第3763號  判    決 確定日期 109年3月18日 109年2月18日 109年3月18日 

 編          號  19 20 21  罪          名  施用第一級毒品罪 施用第一級毒品罪 毀越門扇侵入住宅竊盜罪  宣    告    刑  有期徒刑5月，如易科罰金，以新臺幣1,000元折算1日 有期徒刑5月，如易科罰金，以新臺幣1,000元折算1日 有期徒刑10月  犯  罪  日  期  107年6月14日 107年7月7日 108年7月2日  偵查(自訴)機關  年  度  案  號  桃園地檢107年度毒偵字第2353號、第3823號、第4097號、第4508號、第5447號、第5449號 桃園地檢107年度毒偵字第2353號、第3823號、第4097號、第4508號、第5447號、第5449號 新北地檢109年度偵字第9834號 最  後  事實審 法    院 臺灣高等法院 臺灣高等法院 臺灣新北地方法院  案    號 108年度上訴字第3763號 108年度上訴字第3763號 109年度審易字第938號  判決日期 109年2月18日 109年2月18日 109年6月11日 確  定  判  決 法    院 臺灣高等法院 臺灣高等法院 臺灣新北地方法院  案    號 108年度上訴字第3763號 108年度上訴字第3763號 109年度審易字第938號  判    決 確定日期 109年3月18日 109年3月18日 109年7月15日